臺灣臺南地方法院臺南簡易庭民事判決
109年度南簡字第1434號
原      告  0000-000000
訴訟代理人  李季錦律師(法扶律師)
被      告  黃益銘  


訴訟代理人  黃文章律師(法扶律師)
上列被告因妨害性自主案件，原告提起刑事附帶民事訴訟請求侵
權行為損害賠償，經本院刑事庭裁定移送前來（108年度侵附民
字第18號），本院於民國110年3月23日言詞辯論終結，判決如下
：
    主    文
一、被告應給付原告新臺幣（下同）5萬元，及自民國（下同）1
    08年11月21日起至清償日止，按年息5％計算之遲延利息。
二、原告其餘之訴駁回。
三、本判決原告勝訴部分得假執行。
　　事實及理由
一、原告主張：
　㈠被告基於違反原告意願而為性交之犯意，於107年11月12日晚
    間要求原告出來見面，恫稱若如不見面，要將二人之對話（
    內含隱私）上傳至原告工作地點之相關臉書社團，須雙方見
    面後才會刪除對話紀錄等語，致原告懼於訊息散布會對其不
    利，迫於無奈而於翌日即11月13日凌晨0時35分許，依指示
    至臺南市安南區安中路4段統一便利超商與被告會面，被告
    即駕駛車牌號碼000甲0000號自用小客車，將原告載至臺南
    市○○區○○○○○道00號「○○汽車旅館」，喝令原告依其指示完
    成性交後才願刪掉通訊對話內容，要求原告脫衣後，違反原
    告之意願，對原告強制性交1次得逞。於數十分鐘後，被告
    駕駛上述車輛與原告離開該汽車旅館，開往○○路○段之統一
    超商途中，被告另為強制性交之犯意，對原告恫稱「會怕喔
    、我剛忘記了、你說你會口交吼、給你爸含著」等語，致原
    告心生畏懼只好依指示以嘴含住被告之陰莖為口交行為，以
    此方式強制性交1次。另於107年12月11日13時許，被告意圖
    為自己不法所有，基於恐嚇取財之犯意，以通訊軟體LINE向
    原告恫稱握有在○○汽車旅館性交時所錄製之影片，要脅原告
    匯款至被告華南銀行帳戶，否則會將上開影片散布等語，致
    原告心生畏懼，適該時原告正好至警局，為警知悉後追查，
    致被告無法騙得金錢而不遂。
　㈡又被告上開犯罪事實，業經本院108年度侵訴字第67號刑事判
    決，科處罪刑確定，而原告自從遭被告性侵後，終日陷入恐
    懼與害怕當中，夜晚無法入睡，雖尋求心理醫師協助用藥幫
    助改善睡眠，但成效不彰，精神上不堪之痛苦，是依第184
    條第1項、第195條第1項規定，請求被告應賠償原告非財產
    上之損害。
　㈢並聲明：被告應給付原告50萬元，及自起訴狀繕本送達翌日
    起至清償日止，按年息5％計算之利息。
二、被告則以：原告請求被告賠償之精神慰撫金額，恐有過高之
    虞，並請審酌告因一己之私欲，鑄成大錯，犯後深感懊悔，
    於刑事偵、審程序中均自白坦承犯行，並受到應有之刑罰，
    犯後在押及在監執行，因而難以與原告洽談和解事宜等情，
    請求予以酌減。又原告因被告所為強制性交之侵權行為，業
    已領取犯罪被害人補償金25萬元，依犯罪被害人保護法第12
    條第1、2項規定，此部分損害賠償債權已移轉於國家，原告
    不得再重複向被告請求，故原告於此範圍内應已無請求權等
    語答辯。並聲明：原告之訴駁回。
三、本院之判斷：
　㈠經查，原告主張被告對其施加上開強制性交及恐嚇取財等不
    法侵害行為，為被告所不爭執，並經本院調取108年度侵訴
    字第67號刑事卷宗影本，可資佐證，自堪信實。
　㈡按因故意或過失，不法侵害他人之權利者，負損害賠償責任
    ；不法侵害他人之身體、健康、名譽、自由、信用、隱私、
    貞操，或不法侵害其他人格法益而情節重大者，被害人雖非
    財產上之損害，亦得請求賠償相當之金額，民法第184條第1
    項前段、第195條第1項前段分別定有明文。又按不法侵害他
    人之人格權，被害人受有非財產上損害，請求加害人賠償相
    當金額之慰撫金時，法院對於慰撫金之量定，應斟酌實際加
    害情形、所造成之影響、被害人痛苦之程度、兩造之身分地
    位、經濟情形及其他各種狀況，以核定相當之數額（最高法
    院47年度台上字第1221號、51年度台上字第223 號判例意旨
    參照）。
  ㈢又查，原告為68年次生、高職畢業，現任職於科技公司，每
    月薪資約3萬元，107年及108年申報所得約50萬元，名下有
    股票等財產；被告則為83年次生、高職畢業，前為臨時工，
    現入監執行中，107年申報所得約15萬元，108年無申報所得
    ，亦無財產等情，分據兩造陳明，並有兩造戶籍資料、107
    年及108年稅務電子閘門財產所得調件明細表供參（見本院
    南簡卷47甲57、126、133頁）。審酌兩造之身分地位、經濟
    狀況，暨被告對原告所為之不法侵害行為，致生原告身心痛
    苦程度等一切情狀，認被告應賠償原告之非財產上損害賠償
    ，應以30萬元為適當，原告逾此範圍之請求，尚屬過高。
  ㈣再按國家於支付犯罪被害補償金後，於補償金額範圍內，對
    犯罪行為人或依法應負賠償責任之人有求償權。前項求償權
    ，由支付補償金之地方法院或其分院檢察署行使。必要時，
    得報請上級法院檢察署指定其他地方法院或其分院檢察署為
    之。犯罪被害人保護法第12條第1、2項定有明文。查本件原
    告因被告上開犯罪行為，業已領取犯罪被害補償金25萬元，
    復分據兩造所陳明。是原告得請求被告賠償之非財產上損害
    30萬元，於扣除已受領之補償金額25萬元後，其得再向被告
    請求之金額應為5萬元。
  ㈤末按給付無確定期限者，債務人於債權人得請求給付時，經
    其催告而未為給付，自受催告時起，負遲延責任；其經債權
    人起訴而送達訴狀，或依督促程序送達支付命令，或為其他
    相類之行為者，與催告有同一之效力；遲延之債務，以支付
    金錢為標的者，債權人得請求依法定利率計算之遲延利息；
    應付利息之債務，其利率未經約定，亦無法律可據者，週年
    利率為5％。民法第229條第2項、第233條第1項前段及第203
    條分別定有明文。本件原告請求被告應給付之損害賠償，並
    無確定給付期限，是其併請求被告自刑事附帶民事起訴狀繕
    本送達翌日即109年11月21日起至清償日止，按年息5％計算
    之法定遲延利息，亦有理由，應併予准許
四、綜上所述，原告本於侵權行為之法律關係，請求被告給付5
    萬元，及自109年11月21日起至清償日止，按年息5％計算之
    利息，為有理由，應予准許；逾此部分之請求，已屬無據，
    應予駁回。
五、本件原告勝訴部分，係屬民事訴訟法第427 條第1 項簡易訴
    訟事件所為被告敗訴之判決，依同法第389 條第1 項第3 款
    之規定，應依職權宣告假執行。又本件為刑事附帶民事訴訟
    移送民事庭審理之案件，依刑事訴訟法第505 條第2 項規定
    ，免納第一審裁判費用，復無其他訴訟費用支出，無庸為訴
    訟費用負擔之諭知，附此敘明。
中　　華　　民　　國　　110 　年　　3 　　月　　31　　日
                  臺南簡易庭  法  官  陳淑卿
以上正本係照原本作成。
如不服本判決，應於送達後20日內，向本院提出上訴狀並表明上
訴理由，如於本判決宣示後送達前提起上訴者，應於判決送達後
20日內補提上訴理由書（須附繕本）。
中　　華　　民　　國　　110 　年　　4 　　月　　6 　　日
                              書記官　謝璧卉